臺灣新竹地方法院刑事判決
110年度訴字第794號
公  訴  人  臺灣新竹地方檢察署檢察官
被      告  許維倫


選任辯護人  許培寬律師
上列被告因妨害風化案件，經檢察官提起公訴（110 年度少連偵
字第123、139 、110年度偵字第13181 號），被告於本院準備程
序中就被訴事實為有罪之陳述，經告知被告簡式審判程序之旨，
並聽取檢察官、被告及辯護人之意見後，經本院合議庭評議後裁
定依簡式審判程序，本院判決如下：
    主  文
乙○○共同犯圖利容留性交罪，處有期徒刑伍月，如易科罰金，
以新臺幣壹仟元折算壹日。緩刑貳年，緩刑期間付保護管束，並
應於緩刑期間內參加法治教育陸場次。未扣案之犯罪所得新臺幣
壹佰參拾伍萬元沒收，於全部或一部不能沒收或不宜執行沒收時
時，追徵其價額。
    事  實
一、緣甲○○（業經本院判決在案，現上訴臺灣高等法院中）經
　　營逾期居留外國籍女子之應召站，並承租位於新竹市○區○
　　○0 街00號704 室、同區金山23街81號1 樓B 室、同街88號
　　6 樓F 室、同區金山21街17號401 室、402 室、103 室、10
　　1 室、501 室、104 室、同區林森路200 巷21號5 樓之1 、
　　同巷21號1-7 室等共11處套房容留前開成年女子，乙○○乃
　　與甲○○共同基於意圖使女子與他人為性交而媒介、容留以
　　營利之犯意聯絡，自民國108 年3 月間某日起，以月薪新臺
　　幣（下同）5 萬元之代價，受僱於甲○○，先後在甲○○所
　　承租之新竹縣竹北市成功一街某處、自109 年9 月至10月間
　　起則係在新竹市○區○○○路000 號19樓之12處，均使用電
　　腦或智慧型手機上網在網際網路各論壇刊登性交易之訊息，
　　並以通訊軟體LINE聯繫，而媒介蔡毅中於108 年3 月19日至
　　新竹市金山街某處套房與某成年女子為性交行為，時間為30
　　分鐘，收費2000元；暨媒介其他不特定男性客人至前開成年
　　女子所居留之套房而為性交行為，如每次為50分鐘，則收取
　　對價2100元至3000元，如每次為30分鐘，則收取對價1500元
　　至2300元，甲○○係分得700 元至1200元，餘則分給前開成
　　年女子，乙○○及甲○○即以此方式容留、媒介前開成年女
　　子為性交行為，乙○○每月獲利5 萬元，是以自108 年4 月
　　1 日起算迄至110 年6 月30日為止（110 年7 月份之薪水則
　　未領得），共27個月，合計獲利135 萬元。嗣為警於110 年
　　8 月15日16時至18時20分許，持本院核發之搜索票及扣押裁
　　定，在新竹市○區○○○路000 號19樓之12處實施搜索，扣
　　得甲○○所有供其為本案犯行時所用之房屋租賃契約書19本
　　、帳冊39本、ASUS廠牌手機1 支（含SIM 卡1 張，扣押物品
　　清單編號1 號所示）、I PHONE 廠牌手機1 支（IMEI碼：00
　　0000000000000 號，同清單編號18號所示）、I PHONE 廠牌
　　手機1 支（含SIM卡1 張，同清單編號25號所示）、I PHONE
　　廠牌手機1 支（含SIM 卡1 張，IMEI碼：000000000000000
　　號，同清單編號30號）、I PHONE 廠牌手機1 支（含SIM 卡
　　1 張，IMEI碼：000000000000000 號，同清單編號33號所示
　　）、I PHONE 廠牌手機1 支（含SIM 卡1 張，IMEI碼：0000
　　00000000000 號，同清單編號35號所示）、電腦主機（含連
　　接線）1 臺及隨身碟1 個，暨犯罪所得現金11萬2300元等物
　　，因而為警循線查悉上情。
二、案經新竹市警察局第二分局報請臺灣新竹地方檢察署檢察官
　　指揮暨偵查起訴。
    理  由
一、本件被告乙○○所犯意圖使女子與他人為性交之行為而媒介
    、容留以營利罪，非死刑、無期徒刑、最輕本刑為3 年以上
    有期徒刑之罪，或高等法院管轄第一審之案件，被告於本院
    準備程序進行中，就被訴事實為有罪之陳述，經本院合議庭
    認合於刑事訴訟法第273 條之1 第1 項之規定，裁定進行簡
    式審判程序，合先敘明。
二、訊據被告乙○○對於上揭事實坦承不諱（見訴字第794 號卷
　　一第251至254頁、卷三第39至43、60、61頁），並經證人即
　　共犯甲○○於警詢、偵訊及本院審理時證述綦詳，且經證人
　　蔡毅中於警詢時證述明確（見少連偵字第123 號卷一第29、
　　30頁、卷二第13、14、114、115頁、偵字第13181 號卷第71
　　、72、108、109頁、訴字第794 號卷一第209至213、223 頁
　　、卷二第91頁），復有本院110 年度聲搜字第284 號搜索票
　　1 份、新竹市警察局第二分局搜索扣押筆錄1 份、扣押物品
　　目錄表1 份、扣案物照片27幀、現場照片24幀、扣押物品清
　　單1 份暨共犯甲○○之本院110 年度訴字第794 號刑事判決
　　1 份在卷足稽（見偵字第13181 號卷第49、51至55、74至88
　　頁、訴字第794 號卷一第97至109 頁、卷二第221至253頁）
　　），此外，亦有共犯甲○○所有供為本案犯行時所用之房屋
　　租賃契約書19本、帳冊39本、ASUS廠牌手機1 支（含SIM 卡
　　1 張，扣押物品清單編號1 號所示）、I PHONE 廠牌手機1
　　支（IMEI碼：000000000000000 號，同清單編號18號所示）
　　、I PHONE 廠牌手機1 支（含SIM 卡1 張，同清單編號25號
　　所示）、I PHONE 廠牌手機1 支（含SIM 卡1 張，IMEI碼：
　　000000000000000 號，同清單編號30號）、I PHONE 廠牌手
　　機1 支（含SIM 卡1 張，IMEI碼：000000000000000 號，同
　　清單編號33號所示）、I PHONE 廠牌手機1 支（含SIM 卡1
　　張，IMEI碼：000000000000000 號，同清單編號35號所示）
　　、電腦主機（含連接線）1 臺及隨身碟1 個，暨犯罪所得現
　　金11萬2300元等物扣案可資佐證，足認被告所為前開自白確
　　與事實相符而堪以採信。從而本案事證明確，被告所為前揭
　　犯行洵堪認定，應予依法論科。
三、論罪科刑：
（一）按刑法第231 條第1 項前段規定意圖使男女與他人為性交
      或猥褻之行為，而引誘、容留或媒介以營利者，應科刑罰
      ，細繹該條項法文之文句意義，所定「使男女與他人為性
      交或猥褻之行為」者，應係指意圖犯主觀上必須具備法之
      主觀構成要件要素而言，只要行為人出於該特定之犯罪目
      的而努力謀求構成要件之實現，或希求構成要件所預定之
      結果發生，而著手實行「引誘、容留或媒介」之客觀構成
      要件事實者，即足當之，並不以媒介或容留性交或猥褻之
      對象與他人發生性交或猥褻之結果為要件，亦不以實際得
      利為限，最高法院94年度臺上字第6002號判決意旨足資參
      照。
（二）核被告乙○○所為，係犯刑法第231 條第1 項之意圖使女
　　　子與他人為性交之行為而容留以營利罪。又被告與共犯甲
　　　○○間就本案犯行間，具有犯意聯絡及行為分擔，為共同
　　　正犯。又按刑法第231 條第1 項所謂容留，係指供給性交
　　　或猥褻者之場所；所謂引誘，係指逗引誘惑為性交或猥褻
      行為之意；所謂媒介，係指在兩方間介紹為性交或猥褻之
　　　行為而言。如行為人引誘、媒介於前，復加以容留在後，
　　　其引誘、媒介之低度行為應為容留之高度行為所吸收，應
　　　包括的構成意圖使男女與他人為性交而容留以營利之一罪
　　　罪，最高法院94年度臺上字第6002號判決要旨可供參照。
　　　是被告媒介前開外國籍女子從事性交行為之低度行為，應
　　　為其容留性交行為之高度行為所吸收，不另論罪。再按行
　　　為人之數行為倘於同時、同地或密切接近之時地實施，侵
　　　害同一之法益，各行為之獨立性極為薄弱，依一般社會健
　　　全觀念，在時間差距上，難以強行分開，在刑法評價上，
　　　以視為數個舉動之接續施行，合為包括之一行為予以評價
　　　，較為合理，即應論以接續犯，最高法院96年度臺上字第
　　　3523號判決意旨足供參照。查被告於如事實欄所述時地以
　　　前揭方式容留外國籍成年女子與證人蔡毅中等不特定男客
　　　從事性交以營利之犯行，其主觀上係基於同一容留以營利
　　　意圖，各次行為之獨立性極為薄弱，在刑法評價上，以視
　　　為數個舉動之接續施行，合為包括之一行為予以評價，較
　　　為合理，自屬接續犯，論以一罪即足。爰審酌被告前並無
　　　犯罪之前科紀錄等情，有臺灣高等法院被告前案紀錄表1
　　　份附卷可憑（見訴字第794 號卷三第65頁），素行尚可，
　　　其為圖一己之私利，與共犯甲○○共同容留外籍女子與他
　　　人為性交行為以營利，危害社會善良風俗，助長性交易歪
　　　風，實有不該，其犯罪動機、期間、情節、手段、目的、
　　　參與分工程度、所生危害情形、犯後坦承不諱；兼衡其為
　　　高中畢業之智識程度、與父母同住、未婚、現與父親一起
　　　從事農業之工作之家庭及生活狀況等一切情狀，量處如主
　　　文所示之刑，及諭知如易科罰金之折算標準，以資懲儆。
　　　又被告前未有犯罪之前科紀錄等情，已如前述，渠因一時
　　　失慮而為本件犯行，考量被告素行尚可，於本案中係受僱
　　　於共犯甲○○而透過網際網路刊登性交易之訊息，及聯繫
　　　、媒介不特定男客至外籍女子居留之套房而為性交行為，
　　　其並非經營該應召站之人，且犯後於歷次警詢、偵訊及本
　　　院審理時均已坦承犯行，堪認已有悔意，經此次罪刑審判
　　　之教訓，當能知所警惕，應無再犯之虞，本院因認被告所
　　　受刑之宣告以暫不執行為適當，爰依刑法第74條第1 項第
　　　1 款規定，併予宣告緩刑2 年；復為深植被告守法觀念，
　　　記取本案教訓，避免再犯，另依刑法第74條第2 項第8 款
　　　規定，命其應於緩刑期間內參加法治教育課程6 場次。另
　　　被告應執行本院對其所為刑法第74條第2 項第8 款之預防
　　　再犯命令，是依刑法第93條第1 項第2 款之規定，併為緩
　　　刑期間付保護管束之諭知，俾兼收啟新及惕儆之雙效，以
　　　符緩刑宣告之目的。另被告上揭所應負擔之義務，乃緩刑
　　　宣告附帶之條件，依刑法第75條之1 第1 項第4 款之規定
　　　，違反上開負擔情節重大，足認原宣告之緩刑難收其預期
　　　效果，而有執行刑罰之必要者，得撤銷上開緩刑之宣告，
　　　附此敘明。
四、沒收：
（一）按供犯罪所用、犯罪預備之物或犯罪所生之物，屬於犯罪
　　　行為人者，得沒收之。但有特別規定者，依其規定，刑法
　　　第38條第2 項定有明文。又按犯罪所得，屬於犯罪行為人
　　　者，沒收之，於全部或一部不能沒收或不宜執行沒收時，
　　　追徵其價額，刑法第38條之1 第1 項前段、第3 項亦分別
　　　定有明文。又按共同正犯供犯罪或預備犯罪所用之物，法
　　　無必須諭知連帶沒收之明文，雖實務上有認為本於責任共
　　　同之原則，已於共犯中之一人確定判決諭知沒收，對於其
　　　他共犯之判決仍應宣告沒收，或就各共同正犯間採連帶沒
　　　收主義，以避免執行時發生重複沒收之問題。然所謂「責
　　　任共同原則」，係指行為人對於犯罪共同加工所發生之結
　　　果，相互歸責，因責任共同，須成立相同之罪名，至於犯
　　　罪成立後應如何沒收，仍須以各行為人對工具物有無所有
　　　權或共同處分權為基礎，並非因共同正犯責任共同，即應
　　　對各共同正犯重複諭知（連帶）沒收。亦即「共同責任原
　　　則」僅在處理共同犯罪參與關係中責任之認定，與犯罪工
　　　具物之沒收重在犯罪預防並遏止犯罪係屬兩事，不得混為
　　　一談。此觀目前實務認為，共同正犯之犯罪所得如採連帶
　　　沒收，即與罪刑法定主義、罪責原則均相齟齬，必須依各
　　　共同正犯間實際犯罪利得分別沒收，始為適法等情益明。
　　　又供犯罪或預備犯罪所用之物如已扣案，即無重複沒收之
　　　疑慮，尚無對各共同正犯諭知連帶沒收之必要；而犯罪工
　　　具物如未扣案，因法律又有追徵之規定（刑法第38條第4
　　　項），則對未提供犯罪工具物之共同正犯追徵沒收，是否
　　　科以超過其罪責之不利責任，亦非無疑。且為避免執行時
　　　發生重複沒收之違誤，祗須檢察官本於不重複沒收之原則
　　　妥為執行即可，亦無於判決內諭知連帶沒收之必要。而重
　　　複對各共同正犯宣告犯罪所用之物連帶沒收，除非事後追
　　　徵，否則對非所有權人或無共同處分權之共同正犯宣告沒
　　　收，並未使其承擔財產損失，亦無從發揮任何預防並遏止
　　　犯罪之功能。尤以對未經審理之共同正犯諭知連帶沒收，
　　　剝奪該共同正犯受審之權利，更屬違法。從而，除有其他
　　　特別規定者外，犯罪工具物必須屬於被告所有，或被告有
　　　事實上之處分權時，始得在該被告罪刑項下諭知沒收；至
　　　於非所有權人，又無共同處分權之共同正犯，自無庸在其
　　　罪刑項下諭知沒收，亦有最高法院107 年度臺上字第1109
　　　號判決意旨足供參照。
（二）經查被告於案發當時係以每月5 萬元受僱於共犯甲○○，
　　　負責透過網際網路各論壇刊登性交易之訊息，並以通訊軟
　　　體LINE聯繫，而媒介男客至前開成年女子所居留之套房而
　　　為性交行為，自108 年4 月1 日起算迄至110 年6 月30日
　　　為止，共計27個月，合計獲利135 萬元等情，業如前述，
　　　是以此係被告為本案犯行時犯罪所得，並未扣案，應依刑
　　　法第38條之1 第1 項、第3 項規定宣告沒收，於全部或一
　　　部不能沒收或不宜執行沒收時，追徵其價額。又扣案之房
　　　屋租賃契約書19本、帳冊39本、ASUS廠牌手機1 支（含SI
　　　M 卡1 張，扣押物品清單編號1 號所示）、I PHONE 廠牌
　　　手機1 支（IMEI碼：000000000000000 號，同清單編號18
　　　號所示）、I PHONE 廠牌手機1 支（含SIM 卡1 張，同清
　　　單編號25號所示）、I PHONE 廠牌手機1 支（含SIM 卡1
　　　張，IMEI碼：000000000000000 號，同清單編號30號）、
　　　I PHONE 廠牌手機1 支（含SIM 卡1 張，IMEI碼：000000
　　　000000000 號，同清單編號33號所示）、I PHONE 廠牌手
　　　機1 支（含SIM 卡1 張，IMEI碼：000000000000000 號，
　　　同清單編號35號所示）、電腦主機（含連接線）1 臺及隨
　　　身碟1 個，暨犯罪所得現金11萬2300元等物，係共犯甲○
　　　○所有且係供其為本案犯行時所用之物，暨為本案犯行時
　　　之犯罪所得等情，亦如前述，且業經本院在共犯甲○○另案
      判決中諭知沒收，被告對此物品又無事實上之處分權，
　　　爰不諭知沒收，附此敘明。
據上論斷，應依刑事訴訟法第273 條之1 第1 項、第299 條第1
項前段，刑法第28條、第231 條第1 項前段、第41條第1 項前段
、刑法第74條第1 項第1 款、第2 項第8 款、第93條第1 項第2
款、第38條之1 第1 項前段、第3 項，刑法施行法第1 條之1 第
1 項，判決如主文。
本案經檢察官邱志平提起公訴，檢察官陳亭宇到庭執行職務。
中　　華　　民　　國　　111 　年　　7 　　月　　15　　日
                  刑事第一庭    法  官   楊惠芬
以上正本證明與原本無異。  
如不服本判決應於收受送達後20日內向本院提出上訴書狀，並應
敘述具體理由；其未敘述上訴理由者，應於上訴期間屆滿後20日
內向本院補提理由書（均須按他造當事人之人數附繕本）「切勿
逕送上級法院」。
中　　華　　民　　國　　111 　年　　7 　　月　　21　　日
              　　　　　　　　　書記官   李艷蓉
附錄本案論罪科刑法條：
刑法第231 條第1 項：
意圖使男女與他人為性交或猥褻之行為，而引誘、容留或媒介以
營利者，處五年以下有期徒刑，得併科十萬元以下罰金。以詐術
犯之者，亦同。